【裁判字號】    92,訴,1263
【裁判日期】    921224
【裁判案由】    違反毒品危害防制條例
【裁判全文】
臺灣臺南地方法院刑事判決                        九十二年度訴字第一二六三號
    公  訴  人  臺灣臺南地方法院檢察署檢察官
    被      告  乙○○
右列被告因違反毒品危害防制條例案件，經檢察官提起公訴（九十二年度毒偵字第一
八七六號），被告就被訴事實為有罪之陳述，經本院裁定進行簡式審判程序後，判決
如左：
    主  文
乙○○連續施用第一級毒品，處有期徒刑捌月。
扣案之海洛因包（驗餘後合計淨重零點陸公克，空包裝重合計零點柒陸公克）沒
收銷毀之；注射針筒壹支沒收。
    事  實
一、乙○○前因施用第一級毒品海洛因案件，經依本院九十年度毒聲字第二六一六號
    裁定送觀察、勒戒後，認有繼續施用毒品傾向，再依本院九十一年度毒聲字第一
    三六號裁定令入戒治處所施以強制戒治，嗣因戒治成效經評定合格，認無繼續戒
    治之必要，經本院以九十一年度毒聲字第一二三八號裁定停止戒治所餘戒治期間
    付保護管束，並於九十二年一月二十二日交付保護管束期滿，由臺灣臺南地方法
    院檢察署檢察官於民國九十二年二月十一日，以九十二年度戒毒偵字第一四號為
    不起訴處分確定。其復於九十二年五月七日上午某時許，在其位於臺南市○區○
    ○街六七號住處施用第一級毒品海洛因，經本院以九十二年毒聲字第一一五六號
    裁定令入戒治處所施以強制戒治一年，並經臺灣臺南地方法院檢察署檢察官以九
    十二年度毒偵字第九二五號提起公訴，本院復於九十二年十月一日以九十二年度
    簡字第二四四號判決判處有期徒刑六月，於同年月十八日確定（尚未執行）。詎
    乙○○仍未戒除毒癮，復基於概括之犯意，自九十二年十月四日起至同年月十四
    日止，連續在其位於臺南市○區○○街六七號住處，以將海洛因摻水稀釋置入針
    筒注射入人體之方式，施用第一級毒品海洛因多次。嗣於九十二年十月十五日下
    午二時二十分許，在臺南市○○○路與明興路口為警查獲，並在其所駕駛車牌號
    碼ＺＫ─四三四二號自小客車上扣得其所有之第一級毒品海洛因三小包（驗餘後
    合計淨重０‧六三公克，空包裝重合計０‧七六公克）及供施用毒品之器具注射
    針筒一支。
二、案經臺南市警察局第六分局報請臺灣臺南地方法院檢察署察官偵查起訴。
    理  由
一、右揭犯罪事實，迭據被告乙○○於警詢及偵審中坦承不諱，且被告為警查獲後於
    九十二年十月十五日下午四時四十分所採集之尿液經送驗結果，呈嗎啡陽性反應
    （按海洛因係由嗎啡經化學合成而製得，經注射進入人體後，因代謝作用而又可
    分解成嗎啡，故人體施用海洛因後，均以嗎啡形態排於尿液中），有臺南市警察
    局第六分局偵辦毒品危害防制條例案件尿液檢體送驗清冊及臺南市衛生局九十二
    年十月二十二南市衛驗字第九二０七五八號尿液檢驗成績書各一紙附卷可稽，復
    有扣案第一級毒品海洛因三小包（驗餘後合計淨重０‧六三公克，空包裝重合計
    ０‧七六公克，業經送法務部調查局鑑驗結果，確含有第一級毒品海洛因成分，
    有該局九十二年十一月十一日調科壹字第二００００四五五三號鑑定通知書一紙
    附卷可參）、注射針筒一支可資佐證。又被告前因施用第一級毒品海洛因案件，
    經依本院九十年度毒聲字第二六一六號裁定送觀察、勒戒後，認有繼續施用毒品
    傾向，再依本院九十一年度毒聲字第一三六號裁定令入戒治處所施以強制戒治，
    嗣因戒治成效經評定合格，認無繼續戒治之必要，經本院以九十一年度毒聲字第
    一二三八號裁定停止戒治所餘戒治期間付保護管束，並於九十二年一月二十二日
    交付保護管束期滿，由臺灣臺南地方法院檢察署檢察官於九十二年二月十一日，
    以九十二年度戒毒偵字第一四號為不起訴處分確定。其復因施用第一級毒品海洛
    因案件，再經本院以九十二年毒聲字第一一五六號裁定令入戒治處所施以強制戒
    治一年，並經臺灣臺南地方法院檢察署檢察官以九十二年度毒偵字第九二五號提
    起公訴，於九十二年十月一日由本院以九十二年度簡字第二四四號判決判處有期
    徒刑六月，並於同年月十八日確定等情，有前開刑事裁定、刑事判決、臺灣臺南
    地方法院檢察署刑案資料查註紀錄表及臺灣高等法院被告全國前案紀錄表及在卷
    足憑。據上所查，被告自白核與事實相符，本件事證明確，其三犯施用第一級毒
    品犯行堪以認定。
二、按海洛因為毒品危害防制條例第二條第二項第一款所規定之第一級毒品。核被告
    所為，係犯毒品危害防制條例第十條第一項之施用第一級毒品海洛因罪。其施用
    前後持有第一級毒品海洛因之低度行為，為施用第一級海洛因之高度行為所吸收
    ，不另論罪。被告先後多次施用第一級毒品海洛因之犯行，時間緊接，方法一致
    ，觸犯犯罪構成要件相同之罪名，顯係基於概括犯意而為，為連續犯，應依刑法
    第五十六條之規定論以一罪，並依法加重其刑。爰審酌被告年富力盛，卻不思戒
    絕革除施用毒品惡習，仍多次施用毒品，戕害身心，破壞國民健康，惟其施用毒
    品之犯行，在性質上乃屬對自我身心健康之自戕行為，尚未嚴重破壞社會秩序、
    侵害他人權益，及犯罪後坦承犯行，態度良好等一切情狀，量處如主文所示之刑
    。末按查獲之毒品，不問屬於犯人與否，均沒收銷燬之，毒品危害防制條例第十
    八條第一項前段定有明文。本件扣案之第一級毒品海洛因三小包（驗餘後合計淨
    重０‧六三公克，空包裝重合計０‧七六公克），係毒品危害防制條例第二條第
    二項第一款規定之第一級毒品無訛，業如前述，應依同條例第十八條第一項前段
    宣告沒收銷毀之（至上開海洛因之包裝既係包裹海洛因之用，自有第一級毒品海
    洛因黏附其上，無法分離，應認均屬海洛因之一部分，併予沒收銷燬之，附此說
    明）。另扣案之注射針筒一支，係被告供施用毒品所用之物，且非專供施用毒品
    外別無其他正常用途之物，復為被告所有，業據其供明在卷，爰依法宣告沒收。
據上論斷，應依刑事訴訟法第二百七十三條之一第一項、第二百九十九條第一項前段
，毒品危害防制條例第十條第一項、第十八條第一項前段，刑法第十一條前段、第五
十六條、第三十八條第一項第二款，判決如主文。
本案經檢察官甲○○到庭執行職務。
中    華    民    國      九十二      年      十二    月      二十四    日
                                臺灣臺南地方法院刑事第五庭
                                    法  官  林佩儒
右正本證明與原本無異。
如不服本判決，應於判決送達後十日內向本院提出上訴狀( 應附繕本 )。
                                    書記官   廖文靜
中    華    民    國      九十二      年     十二     月     二十四     日
附錄論罪科刑法條：
毒品危害防制條例第十條第一項
施用第一級毒品者，處六月以上五年以下有期徒刑。


司法院資訊處製作；財團法人民間司法改革基金會備份。
